【裁判字號】    96,訴,1289
【裁判日期】    970114
【裁判案由】    毒品危害防制條例
【裁判全文】
臺灣士林地方法院刑事判決              96年度訴字第1289號
公  訴  人  臺灣士林地方法院檢察署檢察官
被      告  甲○○
上列被告因違反毒品危害防制條例案件，經檢察官提起公訴（96
年度毒偵字第2682號、第2683號），被告於本院準備程序中為有
罪之陳述，本院合議庭裁定由受命法官獨任依簡式審判程序審理
，並判決如下：
    主  文
甲○○施用第一級毒品，累犯，處有期徒刑拾月，減為有期徒刑
伍月。又施用第一級毒品，累犯，處有期徒刑拾月，減為有期徒
刑伍月。扣案之第一級毒品海洛因壹包（淨重零點零肆公克）沒
收銷燬，包裝海洛因用之外包裝袋壹個、注射針筒壹支均沒收。
應執行有期徒刑玖月。扣案之第一級毒品海洛因壹包（淨重零點
零肆公克）沒收銷燬，包裝海洛因用之外包裝袋壹個、注射針筒
壹支均沒收。
    事  實
一、甲○○前因施用毒品案件，經本院以92年度毒聲字第72號裁
    定送觀察、勒戒後，認無繼續施用毒品之傾向，於民國92年
    2 月7 日釋放出所，並經臺灣士林地方法院檢察署檢察官以
    92年度毒偵字第105 號為不起訴處分確定；復因施用毒品及
    竊盜案件，經本院分別以94年度訴字第89號、94年度易字第
    22號判決各判處有期徒刑8 月確定，並經本院以95年度聲字
    第36號裁定二罪合併應執行有期徒刑1 年3 月確定，於95年
    2 月8 日執行完畢（其後復接續執行因竊盜案件所判處拘役
    40日之刑，至95年3 月21日始執行完畢出監）。詎甲○○仍
    不知悔改，於前述觀察、勒戒執行完畢釋放後5 年內，復基
    於施用第一級毒品海洛因之犯意，先於95年11月20日某時，
    在臺北市○○區○○路3 段60巷金龍公園處，以將海洛因摻
    水稀釋置入注射針筒內，注射入手肘靜脈血管方式，施用第
    一級毒品海洛因1 次，嗣因另案為警通知於95年11月21日上
    午11時許，前往臺北市政府警察局內湖分局應詢，經其同意
    採集尿液送驗，檢驗後呈嗎啡陽性反應，復於96年1 月8 日
    上午9 時許，在臺北市○○區○○路2 段警察公墓附近，以
    相同方式施用第一級毒品海洛因1 次，嗣於96年1 月10日下
    午6 時30分許，在臺北市○○區○○路1 段88號前，為警查
    獲，並扣得第一級毒品海洛因1 包（淨重0.04公克）、甲○
    ○所有供包裝或施用第一級毒品海洛因用之包裝袋1 個、注
    射針筒1 支，始悉上情，
二、案經臺北市政府警察局內湖分局報告臺灣士林地方法院檢察
    署檢察官偵查起訴。
    理  由
一、上揭犯罪事實，業據被告甲○○於本院審理時坦承不諱，又
    被告於95年11月21日、96年1 月10日為警所採集之尿液，經
    送臺灣尖端先進生技醫藥股份有限公司以氣相層析質譜儀分
    析法檢驗結果，均呈嗎啡之陽性反應，有上開公司95年11月
    29日、96年1 月19日濫用藥物檢驗報告各1 紙、臺北市政府
    警察局內湖分局偵辦毒品案件尿液檢體委驗單2 紙附卷可稽
    （見95年度毒偵字第2323號卷第8 頁、第10頁、96年度毒偵
    字第2682號卷第4 頁至第5 頁）。此外，復有被告為警查獲
    時扣得之海洛因1 包（淨重0.04公克）、注射針筒1 支可資
    佐證，而上開扣案之海洛因1 包，經臺北市政府警察局內湖
    分局依聯勤二０四廠製造之煙毒品檢驗A 包試劑初步檢驗結
    果，呈嗎啡、海洛因反應，再經送法務部調查局以化學呈色
    法及氣相層析質譜儀分析法檢驗結果，確含有第一級毒品海
    洛因成分（淨重0.04公克），亦有臺北市政府警察局內湖分
    局查獲涉嫌毒品危害防制條例毒品初步鑑驗報告單、法務部
    調查局96年3 月14日調科壹字第09623021540 號鑑定書各1
    紙在卷可參（見96年度毒偵字第177 號卷第27頁、96年度毒
    偵字第2682號卷第3 頁）。綜上，堪認被告之自白與事實相
    符，足以採信。又被告甲○○前因施用毒品案件，經本院以
    92年度毒聲字第72號裁定送觀察、勒戒後，認無繼續施用毒
    品之傾向，於92年2 月7 日釋放出所，並經臺灣士林地方法
    院檢察署檢察官以92年度毒偵字第105 號為不起訴處分確定
    ，有臺灣高等法院被告前案紀錄表1 份在卷足參，是被告顯
    係於觀察、勒戒執行完畢釋放後5 年內，再犯本件施用第一
    級毒品之罪，堪以認定，應依法論科。
二、核被告甲○○所為，均係犯毒品危害防制條例第10條第1 項
    之施用第一級毒品罪。被告2 次施用第一級毒品海洛因前後
    ，持有第一級毒品海洛因之低度行為，為施用之高度行為所
    吸收，均不另論罪。又被告前後2 次施用海洛因之犯行，犯
    意各別，自應分論併罰。再被告有如事實欄所載之論罪科刑
    及執行情形，有臺灣高等法院被告前案紀錄表1 份在卷可考
    ，其於5 年內再故意犯本案有期徒刑以上之罪，均為累犯，
    均應依刑法第47條第1 項規定加重其刑。爰審酌被告曾因施
    用毒品犯行而送觀察、勒戒及經法院判處罪刑，仍不知悛悔
    ，復再施用第一級毒品，惟念其施用毒品乃戕害自己身心健
    康，尚未危及他人，及犯罪後坦承犯行，態度尚稱良好等一
    切情狀，分別量處如主文所示之刑。末按被告所犯上開二罪
    之犯罪時間均在96年4 月24日以前，合於中華民國96年罪犯
    減刑條例之減刑要件，應依該條例第2 條第1 項第3 款規定
    ，分別減其宣告刑二分之一，並定其應執行之刑。
三、扣案之第一級毒品海洛因1 包（淨重0.04公克），係查獲之
    第一級毒品，不問是否屬犯人所有，均應依毒品危害防制條
    例第18條第1 項前段之規定，諭知沒收銷燬。至扣案之注射
    針筒1 支，及扣案之第一級毒品海洛因1 包之外包裝袋1 個
    （空包裝重0.68公克），後者有防止毒品裸露、散逸之功能
    ，且既與毒品分別鑑秤其重量，與毒品即無難以析離而無法
    個別宣告沒收之情事，均係被告所有且係分別供其施用或包
    裝第一級毒品海洛因所用之物，為被告供明在卷，爰依刑法
    第38條第1 項第2 款規定併予宣告沒收。
據上論斷，應依刑事訴訟法第273 條之1 第1 項、第299 條第1
項前段，毒品危害防制條例第10條第1 項、第18條第1 項前段，
刑法第11條、第47條第1 項、第51條第5 款、第38條第1 項第2
款，中華民國96年罪犯減刑條例第2 條第1 項第3 款、第7 條、
第10條第1 項，判決如主文。
本案經檢察官莊富棋到庭執行職務。
中    華    民    國    97    年    1     月    14    日
                  刑事第七庭法  官    許碧惠
以上正本證明與原本無異。
如不服本判決，應於收受送達後10日內向本院提出上訴書狀，其
未敘述上訴之理由者並得於上訴期間屆滿後20日內向本院補提理
由書（均須按他造當事人之人數附繕本）。
                            書記官    徐仁豐
中    華    民    國    97    年    1     月    14    日
附錄
毒品危害防制條例第10條第1項：
施用第一級毒品者，處6 月以上5 年以下有期徒刑。


司法院資訊處製作；財團法人民間司法改革基金會備份。
